臺灣臺北地方法院刑事裁定　
111年度聲字第589號
聲  請  人  
即  被  告  陳育鑫



指定辯護人  簡銘昱律師
上列聲請人即被告因違反槍砲彈藥刀械管制條例案件（本院111
年度訴字第283號），聲請撤銷禁止接見通信，本院裁定如下：
    主  文
聲請駁回。
    理  由
原處分意旨略以：經本院訊問聲請人即被告陳育鑫（下稱聲請
  人）後，依卷證資料、同案被告即共犯沈志文、李佳龍、證人
  吳美青之證述等，認聲請人涉有槍砲彈藥刀械管制條例第7條
  第6項、第1項、同條例第12條第5項、第1項之非法販賣非制式
  槍彈未遂罪之犯罪嫌疑重大。另聲請人與被告沈志文、李佳龍
  、證人吳美青間，就民國110年12月2日下午2時許在聲請人住
  處內有關扣案槍彈之來源、販賣主從關係，亦待釐清，聲請人
  仍有刑事訴訟法第101條第1項第2款及第3款所定之有事實且相
  當理由足認有勾串共犯、湮滅證據之虞等羈押原因繼續存在，
  然斟酌公共利益維護與被告權益保障，衡量比例原則後，認聲
  請人以具保新臺幣（下同）10萬元替代，即無羈押之必要，而
  得予以停止羈押。爰於聲請人提出具保之保證金10萬元以前，
  予以羈押，並禁止接見、通信等語。
聲請意旨詳如附件「聲請羈押期間取消禁止通信接見狀」所載
  。
按對於審判長、受命法官、受託法官或檢察官所為接見、通信
  及受授物件處分有不服者，受處分人得聲請所屬法院撤銷或變
  更之；第1項聲請期間為5日，自為處分之日起算，其為送達者
  ，自送達後起算；又前條聲請應以書狀敘述不服之理由，提出
  於該管法院為之，刑事訴訟法第416條第1項第1款、第3項及第
  417條分別定有明文。經查，本院受命法官於111年4月1日當庭
  諭知羈押，並禁止接見、通信處分，且於同日送達押票予聲請
  人等情，有同日訊問筆錄、押票及送達證書各1份在卷可稽，
  並經本院依職權調取111年度訴字第283號刑事全卷核閱屬實（
  見本院111年度訴字第283號影卷《下稱本院卷》第93頁至第99頁
  、第105頁至第107頁、第111頁）。又聲請人於收受送達後之
  同年月6日經由監所長官向本院具狀聲請撤銷禁止接見、通信
  處分等情，有如附件所示之「聲請羈押期間取消禁止通信接見
  狀」上之法務部○○○○○○○○戒護科收狀戳可憑（見本院111年度
  聲字第589號卷第5頁），尚未逾法定期間，自屬合法，先予敘
  明。
按羈押之被告得與外人接見、通信、受授書籍及其他物件，但
  押所得監視或檢閱之；法院認被告為前項之接見、通信及受授
  物件有足致其脫逃或湮滅、偽造、變造證據或勾串共犯或證人
  之虞者，得依檢察官之聲請或依職權命禁止或扣押之，刑事訴
  訟法第105條第2項及第3項前段分別定有明文。所謂有事實足
  認為有湮滅、偽造、變造證據或勾串共犯或證人之虞者，以此
  理由羈押之目的，在於確保證據之存在及真實。因此，倘尚有
  共犯或證人待查證，不予羈押，被告可能勾串共犯或證人為虛
  偽陳述者；或其他有湮滅、偽造、變造各種證據之嫌疑存在者
  ，均得認為有湮滅、偽造、變造證據或勾串共犯或證人之虞，
  而予以羈押中之被告禁止接見、通信。
經查，聲請人於本院受命法官訊問時坦承其幫忙被告沈志文、
  李佳龍販賣如起訴書附表所示之槍彈，足認聲請人涉犯槍砲彈
  藥刀械管制條例第7條第6項、第1項之非法販賣非制式手槍未
  遂罪、同條例第12條第5項、第1項之非法販賣子彈未遂罪等犯
  罪嫌疑重大。而聲請人上開所涉犯之非法販賣非制式手槍未遂
  罪嫌，為最輕本刑為5年以上有期徒刑之重罪，衡諸人之常情
  ，於面對此等重罪訴追之際，常伴隨有畏罪逃亡或串證、滅證
  之高度可能。再觀諸卷內聲請人歷次陳述不一致，並有避重就
  輕之情形，堪認其面對司法追訴時，有使案情晦暗以避免刑責
  之傾向，又本案有關槍彈之來源、販賣主從關係等事項，尚待
  釐清，衡以證人吳美青於偵查時證稱：伊為聲請人之女友等語
  （見臺灣臺北地方檢察署110年度偵字第36574號卷一第463頁
  ），被告李佳龍亦供陳：伊與聲請人於案發當日透過LINE通訊
  軟體聯繫等語（見臺灣臺北地方檢察署111年度偵字第9680號
  卷第10頁），可見聲請人與證人吳美青、被告李佳龍間彼此熟
  識且有聯絡管道，故有事實且相當理由可認聲請人有為脫免罪
  責而勾串共犯或證人之虞，已該當於刑事訴訟法第101條第1項
  第2款及第3款之羈押事由。復考量押所並非偵查、審理聲請人
  被訴犯罪行為之司法機關，對於聲請人前開嫌疑重大之犯罪情
  節本難詳悉，縱對聲請人接見、通信或受授之物件施以監視或
  檢閱，也難阻絕聲請人藉此勾串共犯、證人而使案情晦暗之危
  險，故於聲請人提出具保金以停止羈押前，當有羈押並禁止接
  見、通信之必要。聲請意旨雖以如附件所示之事由請求撤銷禁
  止接見、通信，惟上開羈押及禁止接見、通信原因仍然存在，
  是原處分認聲請人有刑事訴訟法第101條第1項第2款及第3款之
  羈押事由，而予以羈押，並禁止接見、通信，當無違誤。從而
  ，聲請人之聲請為無理由，應予駁回。
依刑事訴訟法第416條第4項、第412條、第220條，裁定如主文
  。
中　　華　　民　　國　　111 　年　　4 　　月　　20　　日
                  刑事第六庭  審判長法  官  黃傅偉
                                    法  官  李佳靜
                                    法  官  洪翠芬
上正本證明與原本無異。
本裁定不得抗告。
                                    書記官  蘇瑩琪
中　　華　　民　　國　　111 　年　　4 　　月　　21　　日
附件：「聲請羈押期間取消禁止通信接見狀」